臺灣臺北地方法院刑事判決　　　　　　　　94年度訴字第51號
公　訴　人　臺灣臺北地方法院檢察署檢察官
被　　　告　甲○○
上列被告因違反槍砲彈藥刀械管制條例案件，經檢察官提起公訴
（93年度偵字第20335 號），被告於本院準備程序中，就被訴事
實為有罪之陳述，經本院合議庭裁定由受命法官獨任進行簡式審
判程序審理，本院判決如下：
    主  文
甲○○未經許可，持有可發射子彈具有殺傷力之改造手槍，累犯
，處有期徒刑壹年貳月，併科罰金新臺幣貳拾萬元，罰金如易服
勞役，以罰金總額與陸個月之日數比例折算。
扣案如附表所示之物均沒收。
    事  實
一、甲○○民國90年間，因公共危險案件，經臺灣板橋地方法院
    判決有期徒刑三月確定，並於90年9 月20日易科罰金執行完
    畢，猶不知悔改，於93年8 月間某日，駕駛車號EQ-367號營
    業用小客車，自臺北縣新莊市搭載姓名年籍不詳之客人至臺
    北縣板橋市○○路近大漢橋處，該客人下車後，遺留乙包物
    品（內有可發射子彈具有殺傷力之改造90手槍1 支、彈匣2
    個、及具有殺傷力之子彈5 個、不具殺傷力之彈殼1 個，公
    訴人誤載為子彈6 個）在該小客車上，甲○○竟意圖為自己
    不法之所有，將前開物品侵占入己。甲○○亦明知未經許可
    不得持有具有殺傷力之改造手槍及子彈，竟於同日起，未經
    許可持有前述可發射子彈具有殺傷力之改造90手槍1 支、彈
    匣2 個、及具有殺傷力之子彈5 個等物，並將之置放在其所
    。嗣於93年9 月28日凌晨1 時許，甲○○持前開可發射子彈
    具有殺傷力之改造90手槍1 支及子彈至臺北縣新店市○○路
    152 號金島卡拉OK店內供人觀覽，並遺留子彈1 顆在現場（
    業已扣案）而遭人檢舉，始為警於同年10月6 日晚間11時40
    分許，持本院核發之搜索票，在甲○○之前開住處搜索，另
    扣得可發射子彈具有殺傷力之改造90手槍1 支、彈匣2 個、
    子彈4 個及不具殺傷力之彈殼1 個。
二、案經臺北縣政府警察局新店分局報請臺灣臺北地方法院檢察
    署偵查起訴。
    理  由
一、認定被告有罪之證據：
　　（一）供述證據：
　　　　　被告審判時之自白（見本院94年1 月28日審判筆錄）
　　　　  。
    （二）非供述證據：
　　　　　1、扣案之改造90手槍（含彈匣2 個）、子彈5 個。
          2、內政部警政署刑事警察局鑑定報告認：
　　         扣案之改造90手槍（含彈匣二個），係由仿SIG
               SAUER 廠P220型半自動手槍製造之金屬玩具手
               槍，更換土造金屬槍管改造而成之改造手槍，
               機械性能良好，可擊發適用子彈，認具殺傷力
               。
             送鑑子彈4 顆，認均係土造子彈（具直徑約9MM
               之金屬彈頭），採樣1 顆試射，可擊發，認具
               殺傷力。
             送鑑子彈1 顆，認均係土造子彈（具直徑約9MM
               之金屬彈頭），經試射，可擊發，認具殺傷力。
二、被告行為後，槍砲彈藥刀械管制條例業於94年1 月26日修正
    公布，並於同年28日生效，其中關於未經許可持有改造手槍
    罪部分，舊法係規定於第十一條第四項處罰，新法係規定於
    第八條第一項處罰，經新、舊法比較結果，以舊法較有利於
    被告，依刑法第二條第一項但書之規定，自應適用較有利於
    被告之舊法處斷。核被告所為，係犯修正前槍砲彈藥刀械條
    例管制條例第十一條第四項持有可發射子彈具有殺傷力之改
    造手槍罪、第十二條第四項未經許可持有子彈罪及刑法第三
    百三十七條之侵占遺失物罪。被告一行為觸犯槍砲彈藥刀械
    管制條例第十一條第四項、第十二條第四項之罪，為想像競
    合犯，應從一重槍砲彈藥刀械管制條例第十一條第四項未經
    許可持有可發射子彈具有殺傷力之改造手槍罪處斷；又其侵
    占遺失物罪與未經許可持有可發射子彈具有殺傷力之改造手
    槍罪間，有方法、結果之牽連關係，應從一重槍砲彈藥刀械
    管制條例第十一條第四項未經許可持有可發射子彈具有殺傷
    力之改造手槍罪處斷。又被告有犯罪事實欄之科刑紀錄，此
    有臺灣高等法院被告全國前案紀錄表在卷可按，其於執行完
    畢後五年內再犯
    本件有期徒刑之罪，應依累犯加重其刑。爰審酌被告曾有槍
    砲彈藥刀械管制條例、公共危險罪之前科，此有臺灣高等法
    院被告全國前案紀錄表在卷足參，素行不佳；惟犯後坦認犯
    罪，態度尚佳；並陳明伊為計程車司機，因乘客遺留物品，
    而一時貪念而侵占之，故持有
    本件改造手槍及子彈，其惡性尚非重大；及被告犯罪之動機
    、手段、目的及所生危害等一切情狀，量處如主文所示之刑
    ，並併科罰金新台幣二十萬元，併科罰金部分，諭知易服勞
    役之折算標準，以示懲儆。扣案如附表所示之改造90手槍1
    支、子彈3 顆，為違禁物，依刑法第三十八條第一項第一款
    沒收。另扣案如附表編號2 所示之子彈2 個，業經鑑驗單位
    試射完畢喪失效能，已非違禁物、另扣案之彈殼經鑑驗結果
    ，未認具有殺傷力，此有內政部警政署前開鑑定報告可佐，
    均不宣告沒收。
據上論斷，應依刑事訴訟法第二百七十三條之一第一項、第二百
九十九條第一項前段、修正前槍砲彈藥刀械管制條例第十一條第
四項、第十二條第四項、刑法第二條第一項但書、第十一條前段
、第三百三十七條、第五十五條、第四十七條、第四十二條第三
項、第三十八條第一項第一款，罰金罰鍰提高標準條例第一條前
段，判決如主文。
本案經檢察官林黛利到庭執行職務
中　　華　　民　　國　　94　　年　　1 　　月    31　　日
                                      刑事第六庭
                                          法　官  趙子榮
右正本證明與原本無異。
如不服本判決，應於判決送達後十日內，向本院提出上訴狀。
                                          書記官  林鈴芬
中　　華　　民　　國　　94　　年　　1 　　月　　31　　日
槍砲彈藥刀械管制條例第11條
 未經許可，製造、販賣或運輸第 4 條第 1 項第 1 款所稱其他
可發射金屬或
子彈具有殺傷力之各式槍砲者，處五年以上有期徒刑，併科新臺
幣一千萬
元以下罰金。
未經許可，轉讓、出租或出借前項所列槍砲者，處三年以上十年
以下有期
徒刑，併科新臺幣七百萬元以下罰金。
意圖供自己或他人犯罪之用，而犯前二項之罪者，處無期徒刑或
七年以上
有期徒刑，併科新臺幣一千萬元以下罰金。
未經許可，持有、寄藏或意圖販賣而陳列第 1 項所列槍砲者，處
一年以上
七年以下有期徒刑，併科新臺幣七百萬元以下罰金。
第 1 項至第 3 項之未遂犯罰之。
中華民國刑法第337條
 (侵占遺失物罪)
意圖為自己或第 3 人不法之所有，而侵占遺失物、漂流物或其他
離本人所
持有之物者，處五百元以下罰金。
附表：
1.改造90手槍1支(含彈匣2個)。
2.子彈3顆(原扣案5顆，其中2顆已試射完畢)
附錄條文：
中華民國刑法第337條
 (侵占遺失物罪)
意圖為自己或第 3 人不法之所有，而侵占遺失物、漂流物或其他
離本人所持有之物者，處五百元以下罰金。
槍砲彈藥刀械管制條例第11條
未經許可，製造、販賣或運輸第4 條第1 項第1 款所稱其他可發
射金屬或子彈具有殺傷力之各式槍砲者，處五年以上有期徒刑，
併科新臺幣一千萬元以下罰金。
未經許可，轉讓、出租或出借前項所列槍砲者，處三年以上十年
以下有期徒刑，併科新臺幣七百萬元以下罰金。
意圖供自己或他人犯罪之用，而犯前二項之罪者，處無期徒刑或
七年以上有期徒刑，併科新臺幣一千萬元以下罰金。
未經許可，持有、寄藏或意圖販賣而陳列第 1 項所列槍砲者，處
一年以上七年以下有期徒刑，併科新臺幣七百萬元以下罰金。
第 1 項至第 3 項之未遂犯罰之。
槍砲彈藥刀械管制條例第12條
未經許可，製造、販賣或運輸子彈者，處一年以上七年以下有期
徒刑，併科新台幣0000000 元以下罰金。
未經許可，轉讓、出租或出借子彈者，處六月以上五年以下有期
徒刑，併科新台幣 0000000 元以下罰金。
意圖供自己或他人犯罪之用，而犯前二項之罪者，處三年以上十
年以下有期徒刑，併科新台幣 0000000 元以下罰金。
未經許可，持有、寄藏或意圖販賣而陳列子彈者，處五年以下有
期徒刑，併科新台幣 0000000 元以下罰金。
第 1 項至第 3 項之未遂犯罰之。
